臺灣臺北地方法院民事判決　　　　　　　　　　　　九十三年度訴字第二三二二號
　　原　　　告　丙○○
　　訴訟代理人　乙○○
　　被　　　告　甲○○
　　訴訟代理人　余淑杏律師
　　　　　　　　王麗萍律師
右當事人間請求侵權行為損害賠償事件，由本院刑事庭移送前來，本院於民國九十三
年十月十二日言詞辯論終結，判決如下：
    主      文
被告應給付原告新台幣陸萬玖仟零壹拾貳元，及自民國九十三年四月二十四日起至清
償日止，按週年利率百分之五計算之利息。
原告其餘之訴駁回。
訴訟費用由原告負擔十分之九，餘由被告負擔。
本判決原告勝訴部分得假執行。但被告如以新台幣陸萬玖仟零壹拾貳元為原告預供擔
保，得免為假執行。
原告假執行之聲請駁回。
    事實及理由
一、原告方面：被告甲○○於民國九十二年十月三十一日下午三時許，於台北市○○
    ○路○段四九二巷三號一樓前因細故與原告丙○○發生爭執，然被告竟基於傷害
    故意而將原告推倒在地，致原告右手受有右側遠端橈骨粉碎性骨折而需住院開刀
    治療。原告因被告之傷害行為而受有如下之損害：支出醫療費用新台幣（下同
    ）一萬零八百十二元；原告住院期間由其女代為看護三日，看護費以每日二千
    元計算共六千元；原告看診之交通費共三千七百元；故就上開費用原告自得請
    求被告賠償。另原告因被告之傷害行為而受有精神上之傷害，故除上開費用外，
    原告另得請求被告賠償精神慰撫金一百萬元。並聲明：１、被告應給付原告一百
    零二萬零五百十二元及自起訴狀繕本送達之日起至清償日止，按年息百分之五計
    算之利息；２、原告願供擔保，請准宣告假執行。
二、被告則以：本院九十三年度簡字第八七０號刑事事件雖判決被告因傷害原告而處
    有期徒刑四月，惟被告實無傷害原告之行為。縱認被告確有傷害原告，然就原告
    所主張其因被告傷害行為而支出之醫療、看護及交通等費用，該等費用是否確與
    被告傷害行為有關仍屬有疑且原告亦無提出充分證據，故原告該部分之主張即屬
    無理由。此外，原告所受傷害尚屬輕微且原告平日精神狀況即有異常，故就系爭
    傷害行為難認原告因而受有何精神上損害，原告主張高額慰撫金亦顯無理由等語
    為辯。並聲明：１、原告之訴駁回；２、如受不利判決，被告願供擔保請准宣告
    假執行。
三、兩造不爭執之事實：被告對原告所提出之醫療收據形式上不爭執，被告對原告曾
四、爭點：
（一）本件原告所受之損害是否被告所造成？
（二）如果原告之損害係被告所造成，本件原告所受之損害應賠償之金額應以多少為
      當？
五、得心證之理由：
（一）本件原告所受之損害為被告所造成：
   (1) 經查：被告曾於九十二年十月三十一日下午三時許，在台北市○○○路○段四
      九二巷三號一樓前推倒原告等情，業經被告於台灣台北地方法院檢察署九十三
      年度偵字第四八一八號案件偵查時自認無訛在卷，並經本院以九十三年度簡字
      第八七○號判決判處被告有期徒刑四月確定在案，被告雖主張本院民事庭不應
      受刑事判決認定事實之拘束，惟被告並無法舉證證明其於偵查時自認之事實有
      偽，則本院自得參考被告曾自認推倒原告之事實，認定被告確曾於前述時地推
      倒原告，本院上述認定之結果雖與刑事判決認定之結果相同，惟該結果乃本諸
      本院依自由心證所得，非受刑事判決之拘束，應先敘明。
   (2) 次查：原告右手受有右側遠端橈骨粉碎性骨折而需住院開刀等事實，亦據原告
      提出三軍總醫院診斷證明書、台北市立忠孝醫院驗傷診斷書各一份在卷可資佐
      證，應堪信為真實，被告雖辯以原告前述傷勢或由原告自行跌倒所致或為原告
      自發疾病云云，然查：經本院去函台北市立忠孝醫院詢問原告傷勢造成之原因
      ，經該醫院以九十三年八月十日北市忠醫歷字第○九三六○六五一三○○號函
      略以：「．．．，其（原告）受傷非老人常見自發疾病，應為跌倒或受外力撞
      擊，．．．。」（見本院卷第六十頁），則被告辯稱原告本件所受傷勢乃原告
      自發疾病云云，即顯與前述客觀之證據不符，而不足採。再參考前述(1)本院認
      定被告曾推倒原告之事實，及對照前述造成原告傷勢之原因為跌倒或受外力撞
      擊，即得得知原告右手右側遠端橈骨粉碎性骨折之情形，乃原告受被告推倒所
      致，被告空言抗辯原告所受傷勢乃原告自行跌倒造成，委不足取。
（二）原告所得請求賠償之金額為六萬九千零十二元：
   (1) 按因故意或過失不法侵害他人之權利者，負損害賠償責任；又不法侵害他人之
      身體或健康者，對於被害人因此喪失或減少勞動能力或增加生活上之需要時，
      應負損害賠償責任；不法侵害他人之身體、健康者，被害人雖非財產上之損害
      ，亦得請求賠償相當之金額，民法第一百八十四條第一項前段、第一百九十三
      條第一項、第一百九十五條第一項分別定有明文。茲就被上訴人請求賠償之損
      害，應否准許，分述如下：
    醫療費用部分：原告主張因本件受傷支出醫療費用一萬零八百十二元等情，業
      據其提出醫療收據影本一份，該醫療收據影本之真正且為被告所不爭執，應堪
      認原告確曾支出醫療費用一萬零八百十二元，且該費用應由被告賠償。
    看護費部分：原告主張其因受傷而住院三天，住院期間由其女代為照顧，應支
      出看護費每日二千元，合計六千元等情，被告則以原告未舉證抗辯，惟查：依
      最高法院九十二年台上字第一六二六號判決之意旨，由親屬看護時，即便未有
      現實看護費用之支出，亦應得認被害人受有相當看護費之損害，而得請求賠償
      ，依此，原告自得請求其住院期間之看護費用。惟經審原告所受骨折之傷勢，
      即便以開刀加以治療亦無何生命之危險，看護所承擔之壓力及所應協助之事項
      應較少，但仍有由他人看護必要之經驗法則，認原告所受之相當於看護費之損
      害應以每日一千五百元為當，三日合計四千五百元，其超出該部分之主張，尚
      嫌過高。
    計程車資部分：原告主張其因骨折，赴醫院就診需搭乘計程車，共計支出計程
      車費用三千七百元云云，惟查：原告並未提出任何之收據可供本院審酌，經審
      向計程車索取收據舉證並無困難等情，原告就該部分既未舉證，依舉證責任分
      配之原則，該無法舉證之不利益，即應由原告負擔，而應認原告該部分之主張
      不足取。
    精神慰撫金部分：原告主張因被告之傷害行為，所受肉體及精神之痛苦甚巨，
      乃請求精神慰撫金一百萬元等情。本院審酌原告所受傷勢非十分嚴重及無何不
      良之復原情況併兩造身分、地位、經濟狀況等一切情狀，認原告請求給付精神
      慰撫金一百萬元，尚屬過高，應核減為五萬三千七百元，方屬公允，逾此範圍
      之請求則不應准許。
    綜上，被告應賠償被上訴人之金額，共計六萬九千零十二元（4500＋10812＋
      53700＝69012）。
六、綜上所述，原告基於侵權行為法律關係，請求被告給付六萬九千零十二元及自起
    訴狀繕本送達翌日即九十三年四月二十四日起至清償日止，按週年利率百分之五
    計算之利息，為有理由，應予准許，其逾上開金額之請求為無理由，應予駁回。
    又原告勝訴部分，乃所命給付未逾五十萬元之判決，應依職權宣告假執行，是原
    告該部分假執行之聲請即無理由；另其敗訴之部分，假執行之聲請已失所依據，
    是原告所有假執行之聲請，均應予駁回。另被告陳明願供擔保，請准宣告免為假
    執行，就其敗訴部分，自有其必要，乃酌定相當之金額，予以准許。
七、訴訟費用負擔之依據：民事訴訟法第七十九條。
中　　　華　　　民　　　國　　九十三　　年　　　十　　　月　　二十六　　日
                                  民事第六庭  法  官    詹駿鴻
正本係照原本作成
如對本判決上訴，須於判決送達後廿日內向本院提出上訴狀
中　　　華　　　民　　　國　　九十三　　年　　　十　　　月　　二十八　　日
                                              書記官    官碧玲
